【裁判字號】    92,聲再,133
【裁判日期】    921031
【裁判案由】    聲請再審
【裁判全文】
臺灣高等法院高雄分院刑事裁定                    九十二年度聲再字第一三三號
    再審聲請人
    即受判決人  甲○○
    選任辯護人  趙怡莊律師
右聲請人因過失傷害案件，對於本院九十二年度交上訴字第九十號九十二年八月二十
八日確定判決（過失傷害部分），聲請再審，本院裁定如左：
      主  文
再審之聲請駁回。
      理  由
一、本件聲請意旨略以：原確定判決有下列足資影響於判決之重要證據漏未審酌：
（一）原確定判決未勘驗現場，訊問有關人證，確認告訴人當時倒坐位置，致認定事
      實錯誤：
  １、被告並無撞傷告訴人黃靖淳逃逸情事，聲請人於偵訊中陳述：「我有停下車來
      看後照鏡及右後照鏡之後再右轉。」、「當時沒有看到對方車子」、「我因要
      右轉車子停在慢車道上」、「轉彎時有打方向燈」、「我沒有看到她，也沒有
      感覺有撞人」；又證人劉趙翠娥在第一審證述：「（案發當天你是否坐在被告
      車子？）是的，我坐在他旁邊」、「（你兒子開車行經一心一路轉變籬仔內路
      和黃靖淳駕駛的機車發生擦撞嗎？）沒有，車子右轉後行經約一百多公尺，沒
      有過任何紅綠燈，就有路人開車過來，行駛在我們右邊向我們招手，要我們把
      車子停下來，我們把車速減慢搖下車窗，他就跟我們說後面發生事情，當時我
      還覺得莫名其妙，我兒子很老實就說轉回去看看，回到現場看到兩個警察和救
      護車，被害人坐在地上，機車已經被挪開，救護車把被害人送到醫院，我們在
      現場時，警察沒有跟我們說什麼話，我們也沒有問，就陪傷者到醫院，到醫院
      才開始被害人交談，但他都不理我們，離開醫院，我兒子載我去小港，然後他
      再到警察局，因為在案發地點，警察有問我兒子的電話，警察用電話聯絡他過
      去的。」，足證聲請人未撞傷告訴人受傷而逃逸，原確定判決就此重要證言，
      置之不論，已有違誤，如附狀之現場說明圖，綠色部分係告訴人倒坐位置，其
      位置與一心一路籬仔內路路口，距離十七點六公尺，足證告訴人黃靖淳所駕駛
      機車非因聲請人行至一心一路與籬仔內路右轉時所擦撞。惟有現場勘驗同時傳
      訊告訴人。聲請人及證人警員賴明山及蕭警員、劉趙翠娥、救護車駕駛，更查
      訪附近住宅店舖是否有人目睹，足以動搖原判決之基礎。
  ２、警員賴明山於警局製作之甲○○、黃靖淳之訊問筆錄，均出自警員賴明山編織
      ，例如：載明「由路過民眾追到籬仔內路與育群街」，但育群街與籬仔內路並
      無連接，係在現場之北方，筆錄是否真實可信應有重行調查之必要。
  ３、至現場之蕭警員所拍攝聲請人所駕汽車之照片，並無警員賴明山所指「直線刮
      痕」。
  ４、前鎮分局刑事組鑑識人員蘇文冬訊問筆錄記載「（剛才勘驗告訴人機車有無與
      被告所有七ｍ─一五八八號小客車撞擊痕跡？）無。機車右邊後鏡與前輪右方
      覆蓋有倒地擦痕，未有與自小客車撞痕。」、「（自小客車有無與機車擦撞痕
      跡？）沒有。依肉眼並無法判斷有無修理過。」
（二）上述漏未審酌之證據，如經審酌，足以證明聲請人並未違反道路交通安全規則
      第一百零二條第六款規定，即無過失行為云云。
二、按不得上訴於第三審法院之案件，除刑事訴訟法第四百二十條規定外，其經第二
    審確定之有罪判決，如就足生影響於判決之重要證據漏未審酌者，得為受判決人
    之利益，聲請再審，刑事訴訟法第四百二十一條定有明文。所謂重要證據，必須
    該證據已足認定受判決人應受無罪、或免訴、或輕於原審所認定之罪名方可，如
    該證據縱經審酌仍不足以推翻原審所認定罪刑者，即非足生影響於原判決之重要
    證據，自不得據以聲請再審。
三、經查本院原確定判決認定被告有過失傷害罪行，係以告訴人於警偵審中之指訴、
    診斷證明書、證人即到場處理之警員賴明山於偵審中證述「汽車右後輪弧上方鈑
    金有直線刮痕（輕微掉漆現象）」、「在案發當天被告把車子開回現場時，我有
    發現該部分（指右後輪上方的鈑金）有道垂直的刮痕，該刮痕附近都沒有任何擦
    痕」、「是掉漆留下來的痕跡」等語，並經原審勘驗比對結果，如被告自小客車
    之右後輪弧上方鈑金與告訴人之機車擦撞，最有可能之撞擊點，確實是告訴人機
    車前方之置物籃，亦有原審九十一年二月十二日勘驗筆錄所附之照片六張可資佐
    證。此外參酌被告於高雄市○○○路與籬仔內路口肇事後，即駛離現場，經路人
    駕車追趕至籬仔內路與育群街口，始將被告攔下等情，除據被告於警訊供承屬實
    （見被告九十年六月廿五日警訊筆錄），並經告訴人指述無訛。雖原審命警方追
    查案發當時救助告訴人並追趕被告之路人年籍資料，雖因前鎮分局勤務指揮中心
    暨一一０報案中心均未留下報案人之年籍資料或聯絡電話，致無法得知該二名路
    人之年籍資料，有前鎮分局九十一年一月二十二日高市警前分刑字第九一０００
    二一六五五號函在卷可憑，惟被告肇事逃逸後經路人追趕始返回現場之事實確實
    存在，足證該二名路人確實真有其人，且被告之車輛若未撞及告訴人，一旁之路
    人應不致於無故駕車追趕被告。且被告於原審亦不諱言，路人開車攔下其去向時
    ，只向他表示「後面發生事情」，則該路人既未向被告明示其開車撞到人，亦未
    向被告指明出事之地點，何以被告經路人如此告之，即知返回肇事現場。再參以
    被告返回現場後，警察已到場處理，即向現場處理之員警賴明山表示不必測繪，
    將會負責賠償等情，亦據證人賴明山於偵查中證述屬實，核與被告自己於警訊中
    向員警表示：「我願與傷者黃靖淳和解」（見偵查卷第三一頁之被告九十年六月
    廿五日警訊筆錄）等情一致，為認定被告過失傷害罪之證據；並就被告抗辯車輛
    行進中如有擦撞，刮痕應係橫向而非垂直，以及被告當時所駕駛之汽車曾於九十
    年十月二十二日前往汽車服務廠維修，項目包括烤漆及鈑金（包括右後葉部分）
    ，檢察官於九十年十二月二十七日勘驗無刮痕，及命鑑識人員採樣送驗，無法鑑
    定是否重新噴漆等情，均已說明不足採為有利被告之證據。
四、聲請再審意旨前開１部分理由，經查被告於本院前審審理中，並未聲請勘驗現場
    ，證人劉趙翠娥為被告之母親，其雖於被告均否認於經過肇事地點時，有與告訴
    人發生擦撞，但被告及劉趙翠娥之供述，對於被告何以返回肇事現場時，何以會
    向警員陳稱不必測繪交通事故現場圖，且願與告訴人和解？其並不足以推翻本院
    原確定判決前開認定被告駕車肇事之論據，又被告提出之現場圖，係被告所自行
    繪製，尚難採為被告有利之證據；均非屬重要證據漏未審酌；前開２部分，被告
    雖提出地圖為憑，但原確定判決所認定被告於肇事後逃離現場等情，核與被告供
    承確有經路人告知後方車禍並返回現場等情相符，縱被告當時尚未至由路過民眾
    追到籬仔內路與育群街口，亦無影響本院對被告駕車肇事後逃離現場，經路人駕
    車追趕始返回現場之認定依據；前開３、４部分，原確定判決已說明何以不足採
    為有利被告之證據；被告執以爭執本院漏未審酌，亦無足取。綜上所述，本件聲
    請再審為無理由，應予駁回。
五、爰依刑事訴訟法第四百三十四條第一項，裁定如主文。
中      華      民      國    九十二    年      十      月    三十一    日
                              臺灣高等法院高雄分院刑事第五庭
                                  審判長法官  吳水木
                                        法官  洪慶鐘
                                        法官  趙文淵
右正本證明與原本無異。
不得抗告。
                                  法院書記官  吳新貞
中      華      民      國    九十二    年      十     月     三十一   日


司法院資訊處製作；財團法人民間司法改革基金會備份。
